臺灣臺中地方法院民事判決
                                     111年度婚字第306號
原      告  乙○○  

被      告  David Barry Temple（中文姓名：甲○○)



上列當事人間請求離婚事件，本院於民國111年10月21日言詞辯
論終結，判決如下：
    主      文
一、准原告與被告離婚。
二、訴訟費用由被告負擔。
    事實及理由
一、本件被告經合法之通知，無正當理由，未於言詞辯論期日到
    場，核無民事訴訟法第386條所列各款之情形，依據家事事
    件法第51條準用民事訴訟法第385條第1項前段規定，爰依原
    告之聲請，准由其一造辯論而為判決。
二、原告主張：被告為美國籍人民，兩造於民國80年4月5日結婚
    ，婚後育有1子（已成年，下同），並於101年間在臺辦理結
    婚登記完畢，嗣後並同住在臺中市。兩造結婚之初感情尚屬
    融洽，後來則常發生爭執，被告先向原告表明要與原告分居
    ，並於110年2月26日先離開兩造共同住所，復於110年4月20
    日正式遷離兩造住處，再於110年5月26日出境返回美國迄今
    ，且原告於111年1月4日收到被告在美國賓州對原告提起離
    婚訴訟之文件，顯見被告亦無與原告繼續維持婚姻之意願。
    兩造間均有離婚之意，且兩造間之婚姻關係也有名無實，已
    構成難以維持婚姻之重大事由，爰依民法第1052條第1項第5
    款、第2項規定，請求擇一判准兩造離婚，並聲明：如主文
    第1項所示。
三、被告未於言詞辯論期日到場，亦未提出書狀作何聲明或陳述
    。
四、本院的判斷：
㈠、按離婚及其效力，依協議時或起訴時夫妻共同之本國法；無
    共同之本國法時，依共同之住所地法；無共同之住所地法時
    ，依與夫妻婚姻關係最切地之法律，涉外民事法律適用法第
    50條定有明文。本件原告為中華民國國民，被告為美國籍人
    士，有戶籍謄本在卷可證，兩造並無共同之本國法，而兩造
    係在美國結婚後，於101年間共同返臺定居在臺中市等情，
    除據原告陳述明確，並有入出國日期證明書為證，是本件離
    婚及其效力之準據法應適用中華民國法律，合先敘明。
㈡、次按婚姻係以夫妻之共同生活為目的，夫妻間應以誠摯相愛
    、互信為基礎，互相協力保持其共同生活之圓滿及幸福，若
    夫妻間實已難以共同相處，亦實無強行共組家庭致互相憎恨
    之必要。故民法第1052條第2項規定：「有前項以外之重大
    事由，難以維持婚姻者，夫妻之一方得請求離婚。」，揆其
    目的係在使夫妻請求裁判離婚之事由較富彈性，惟是否有難
    以維持婚姻之重大事由，判斷標準為婚姻是否已生破綻而無
    回復之希望，此不可由原告已喪失維持婚姻意欲之主觀面加
    以認定，而應依客觀的標準，即難以維持婚姻之事實，是否
    已達於倘處於同一境況，任何人均將喪失維持婚姻希望之程
    度以決之，倘客觀上確實難以維持婚姻生活者，自得請求裁
    判離婚。再民法第1052條第2項但書，規定難以維持婚姻之
    重大事由應由夫妻之一方負責者，僅他方得請求離婚，係為
    公允而設，故難以維持婚姻之重大事由，夫妻雙方均應負責
    時，應比較衡量雙方之有責程度，僅責任較輕之一方，得向
    責任較重之他方請求離婚，如雙方有責程度相同時，則雙方
    均得請求離婚，始符公平（最高法院87年度台上字第1304號
    、90年度台上字第1639號判決意旨參照）。
㈢、經查：
１、兩造於80年4月5日結婚，婚後育有1子，並於101年間在臺辦
    理結婚登記完畢，嗣後則同住在臺中市，現婚姻關係仍存續
    中乙情，有原告之戶籍謄本在卷可參，並有臺中市北屯區戶
    政事務所111年4月29日中市北屯戶字第1110002638號函暨所
    附兩造結婚登記申請相關資料在卷可按，堪予認定。
２、原告主張兩造返臺同住期間，爭執漸生，嗣被告先向原告表
    明分居之意思，並於110年2月26日離開兩造共同住所，復於
    同年4月20日正式遷離兩造住處，再於同年5月26日出境返回
    美國迄今，且在美國賓州對原告提起離婚訴訟等情，業據原
    告到庭陳述明確，並提出離婚訴訟文件為證，另據證人甲○○
    於本院111年10月21日言詞辯論期日到庭具結證稱：兩造約
    於9至10年前，自美返臺與證人為鄰迄今，一開始覺得兩造
    與一般夫妻一樣，未聽聞兩造吵架。嗣於4、5年前，聽聞原
    告患有癌症後，陸續聽到被告大力甩門的聲音，並向原告索
    討鑰匙，且會用英文責罵原告。又被告於110年2月間離開住
    處，並向證人及管理員表示要先去環島，再前往日本，然後
    便返回美國，嗣被告於在110年3月17日返回住處，兩造遂發
    生爭執，被告還報警陪同其返家拿取東西後便離開，再經過
    1星期左右，被告陸續返回住處，證人聽到被告講話口氣很
    差，直到110年4月間被告請搬家公司來搬東西，但不知去處
    ，後來看到被告臉書才知悉被告已在美國了。證人因發覺兩
    造吵架次數越來越頻繁，就開始追蹤被告臉書，竟然在臉書
    看到被告將其與小三出遊的過程發表貼文，更會在臉書上詆
    毀原告等語。核與原告主張前開事實互核一致，又被告經本
    院合法通知，並未到庭陳述，亦未提出書狀就原告主張之前
    開情事加以爭執，堪信原告主張為真實。
３、本院審酌兩造在美國結婚後，於101年自美返臺共同居住在臺
    中市，因觀念及個性終未能契合而漸生爭執，進而產生破綻
    ，被告未思理性解決兩造婚姻歧見，竟先向原告提出分居要
    求後，隨即逕自決定遷出兩造住處，更在全未告知原告之情
    況下即自行返美迄今，期間不僅未曾關心、過問原告之生活
    情形，更在美對原告提起離婚訴訟，至此兩造間已無任何夫
    妻情感互動，婚姻中夫妻彼此扶持之特質已蕩然無存，兩造
    對於彼此之生活情況完全不瞭解，渠等之間僅存夫妻之名，
    而無夫妻之實，核與夫妻以共同生活、同甘共苦、共創幸福
    家庭生活之本質相悖。此外，被告經本院合法通知，並未到
    場或提出書狀說明，益徵其亦無維繫此婚姻之意願；兩造間
    顯已無法互信、互愛、互諒、相互協力以共同保持婚姻生活
    之圓滿與幸福。客觀上依兩造目前狀況，堪認已達於倘處於
    同一境況，任何人均將喪失維持婚姻希望之程度，已構成難
    以維持婚姻之重大事由，且就該離婚事由觀之，不能認原告
    可歸責之程度超逾被告。準此，原告依民法第1052條第2項
    規定，以兩造婚姻有難以維持之重大事由而請求離婚，揆之
    前開規定及說明，於法即屬有據，原告請求離婚，為有理由
    ，應予准許，爰判決如主文第1項所示。本件原告請求離婚
    ，既經本院審酌後認有理由而准予離婚，則原告另依民法第
    1052條第1項第5款規定訴請判決離婚部分，本院自無庸再予
    審認，附此敘明。
五、本件事證已臻明確，兩造其餘主張或所提證據，均核與本件
    判決結果不生影響，爰不一一論述。　　
六、訴訟費用負擔之依據：家事事件法第51條，民事訴訟法第78
    條。
中　　華　　民　　國　　111 　年　　11　　月　　18　　日
                  家事法庭    法  官  林士傑
以上正本係照原本作成。
如對本判決上訴，須於判決送達後20日內，向本院提出上訴狀，
同時表明上訴理由（須附繕本）。如委任律師提起上訴者，應一
併繳納上訴審裁判費。
中　　華　　民　　國　　111 　年　　11　　月　　18　　日
                              書記官  李國敬